【裁判字號】    97,消債更,1208
【裁判日期】    980224
【裁判案由】    更生事件
【裁判全文】
臺灣臺南地方法院民事裁定          97年度消債更字第1208號
債  務  人  甲○○
代  理  人  杜婉寧律師
上列當事人因消費者債務清理事件聲請更生，本院裁定如下：
    主  文
債務人甲○○自民國九十八年二月二十四日下午4時起開始更生
程序。
    理  由
一、按債務人不能清償債務或有不能清償之虞，且無擔保或無優
    先權之債務總額未逾新臺幣1,200 萬元者，於法院裁定開始
    清算程序或宣告破產前，得向法院聲請更生。法院開始更生
    程序之裁定，應載明其年、月、日、時，並即時發生效力，
    消費者債務清理條例第3 條、第42條第1 項、第45條第1 項
    定有明文。又按債務人對於金融機構因消費借貸、自用住宅
    借款、信用卡或現金卡契約而負債務，在聲請更生或清算前
    ，應提出債權人清冊，以書面向最大債權金融機構請求協商
    債務清償方案，並表明共同協商之意旨，債務人與金融機構
    協商成立者，不得聲請更生或清算，但因不可歸責於己之事
    由，致履行顯有重大困難者，不在此限，消費者債務清理條
    例第151 條第1、5項亦定有明文。
二、聲請意旨略以：債務人甲○○目前任職瑞營塑膠股份有限公
    司，2年來平均月薪約26,780元，其夫乙○○於96年7月23日
    因不堪肝疾及債務問題纏身而自殺身亡，留有2名未成年兒
    子由債務人獨立扶養，惟債務人債務總金額為1,769,513元
    ，聲請人除必要生活支出外，實無力清償債務，自95年8月
    間起更因法院執行扣薪3分之1迄今，確有不能清償債務之情
    事，因無擔保或無優先權之債務總額未逾1,200萬元，復未
    經法院裁定開始清算程序或宣告破產，爰依法向本院聲請更
    生等語。
三、經查：債務人主張之上開事實，業據提出戶籍謄本、帳戶存
    摺內頁影本、財團法人金融聯合徵信中心之當事人綜合信用
    報告、在職暨薪資證明單、生活費及教育費用各項單據、死
    亡證明書、96年度之國稅局財產歸屬資料及綜合所得稅各類
    所得資料清單、本院民事執行處執行命令等件為證，並經本
    院調取稅務電子閘門財產所得調件明細表可知，債務人於95
    、96年度在瑞營塑膠公司薪資所得各為263,491、290,177元
    ，另有汽車1部，名下無其他財產，及調閱本院95年度執字
    第26613、38120、45238號、96年度執字第321、9098、8641
    5號執行卷宗可稽，依債務人目前每月收入平均約2萬6 千元
    ，經法院強制執行扣薪其中3分之1後，以臺灣省97年度每月
    每人最低生活費係9,829元以觀，債務人每月之收入扣除其
    本身（9,829元）及2名兒子（1萬元）最低生活費共約2萬元
    ，土地及建務登記謄本為證，堪認債務人確已達不能清償債
    務或有不能清償之虞之程度。
四、按債務人對於金融機構因消費借貸、自用住宅借款、信用卡
    或現金卡契約而負債務，在聲請更生或清算前，應提出債權
    人清冊，以書面向最大債權金融機構請求協商債務清償方案
    ，並表明共同協商之意旨，消費者債務清理條例第151條第1
    項定有明文。債務人主張其曾於97年9月間向最大債權金融
    機構中國信託商業銀行申請債務協商，惟協商不成立，業據
    提出前置協商不成立通知書為證，自堪信為真實。
五、綜上所述，債務人僅係一般消費者，並未從事營業，其已達
    不能清償債務或有不能清償之虞之程度，其中無擔保或無優
    先權之債務，在1200萬元以下。債務人曾向最大債權金融機
    構請求協商債務清償方案，惟協商不成立，且未經法院裁定
    開始清算程序或宣告破產，又查無消費者債務清理條例第6
    條第3項、第8條或第46條各款所定駁回更生聲請之事由存在
    ，則債務人聲請更生，應屬有據，爰裁定如主文。
中    華    民    國    98    年    2     月    24    日
              民事第三庭    法      官  蔡雅惠
上為正本係照原本作成
本裁定不得抗告。
本裁定已於98年2月24日下午4時公告。
中    華    民    國    98    年    2     月    24    日
                            書  記  官  詹書瑋


司法院資訊處製作；財團法人民間司法改革基金會備份。
